【裁判字號】    97,交簡上,174
【裁判日期】    971120
【裁判案由】    過失傷害
【裁判全文】
臺灣高雄地方法院刑事判決           97年度交簡上字第174號
上  訴  人  臺灣高雄地方法院檢察署檢察官
被      告  丙○○
上列上訴人因被告過失傷害案件，不服本院簡易庭97年度審交簡
字第1737號中華民國97年6 月30日第一審簡易判決（聲請簡易判
決處刑案號：97年度調偵字第410 號），提起上訴，本院管轄之
第二審合議庭判決如下：
    主  文
上訴駁回。
丙○○緩刑貳年。
    事  實
一、本案經本院審理結果，認第一審簡易判決之認事、用法及量
    刑均無不當，應予維持，並引用第一審簡易判決書（含聲請
    簡易判決處刑書）記載之事實、證據及理由（詳如附件）。
二、原審認被告過失傷害犯行事證明確，並審酌被告疏未注意車
    前狀況、安全距離及行經無號誌之交岔路口應減速慢行，作
    隨時停車之準備，與告訴人乙○○發生車禍而肇事，並致使
    告訴人受有右膝、右踝、右足擦挫傷、右手擦傷等傷害，惟
    念其對處理員警表示自首而接受裁判，無犯罪前科，且告訴
    人所受傷勢非重等一切情狀，依刑事訴訟法第449 條第1項
    前段、第3 項、第454 條第2 項，刑法第284 條第1 項前段
    、第62條前段、第41條第1 項前段，刑法施行法第1 條之1
    ，中華民國96年罪犯減刑條例第2 條第1 項第3 款、第4條
    、第7 條，量處被告拘役50日，減為拘役25日，並審酌犯罪
    情節、被告資力、智識及教育程度等情，諭知以新臺幣1,00
    0 元折算1 日之易科罰金折算標準，核其認事用法，均無不
    當，量刑亦稱妥適。檢察官據告訴人請求上訴意旨指摘原判
    決認事用法不當及量刑過輕，均無理由，應予駁回。末查被
    告並無刑事犯罪前科，已如前述，因一時疏失而觸犯刑罰，
    犯罪情節尚非嚴重，對犯罪表示悔悟，且業已與告訴人以新
    臺幣10萬元成立調解，此有被告書寫之自述狀及本件調解程
    序筆錄各1 份在卷可稽（見本院簡上卷第15及44頁），並經
    告訴代理人董雄聲當庭表示願意原諒被告等語（見本院簡上
    卷第61頁），本院審酌上情，信其經此偵審程序及刑之宣告
    後，應知警惕而無再犯之虞，認以暫不執行其刑為適當，爰
    依刑法第74條第1 項第1 款之規定，併予宣告緩刑2 年，以
    啟自新，
據上論斷，應依刑事訴訟法第455 條之1 第1 項、第3 項、第36
8 條、第373 條，刑法第74條第1 項第1 款，判決如主文。
本案經檢察官甲○○到庭執行職務。
中    華    民    國    97    年    11    月    20    日
                  交通法庭    審判長法  官    莊松泉
                                    法  官    顏銀秋
                                    法  官    李俊霖
以上正本證明與原本無異。
不得上訴。
中    華    民    國    97    年    11    月    20    日
                                    書記官    武凱葳
附件：（4頁）
附錄本判決論罪之法條：
刑法第284條第1項
因過失傷害人者，處6 月以下有期徒刑、拘役或500 元以下罰金
，致重傷者，處1 年以下有期徒刑、拘役或500 元以下罰金。


司法院資訊處製作；財團法人民間司法改革基金會備份。
